臺灣高等法院刑事裁定　　　　　　　　　100年度抗字第922號
抗　告　人
即 受刑 人　翁景旭
上列抗告人因聲請定其應執行刑案件，不服臺灣板橋地方法院中
華民國100年7月25日裁定（100年度聲字第3306號），提起抗告
，本院裁定如下：
    主  文
抗告駁回。
    理  由
一、原裁定意旨略以：抗告人即受刑人翁景旭因竊盜等罪，先後
    經判決確定如原裁定附表所示。茲檢察官聲請定其應執行之
    刑，經核尚無不合，自應予准許。爰依刑事訴訟法第477條
    第1項，刑法第53條、第51條第5款，裁定應執行有期徒刑五
    年四月，如易科罰金，以新臺幣一千元折算一日等語。
二、抗告意旨略以：新法實施以來，各法院中定應執行刑之例，
    如「販賣毒品案例」，有被告所犯5次販賣毒品行為，累計
    判刑七十五年，定應執行刑僅為十八年六月至十九年。又如
    犯強盜罪6次，累計判刑三十三年，定應執行僅有期徒刑六
    年六月。又如詐欺案之被告共犯11件竊盜案，各判處有期徒
    刑四月，合計三年八月，應執行刑為有期徒刑一年十月。本
    件受刑人所犯均係竊盜，又為自首，然原審所定之執行刑之
    比例較前述案件均重，對受刑人而言顯不公平，亦與比例原
    則不符，請撤銷原裁定云云。
三、經查：
  (一)按判決確定前犯數罪者，應併合處罰之；又數罪併罰，宣告
    多數有期徒刑者，於各刑中之最長期以上，各刑合併之刑期
    以下，定其刑期，但不得逾三十年；又數罪併罰有二裁判以
    上者，依第51條規定，定其應執行刑；以上各情，觀之刑法
    第50條、第53條、第51條第5款之規定自明。次按法律上屬
    於自由裁量事項，尚非概無法律性之拘束，在法律上有其外
    部界限及內部界限。前者法律之具體規定，使法院得以具體
    選擇為適當裁判，此為自由裁量之外部界限。後者法院為自
    由裁量時，應考量法律之目的，法律秩序之理念所在，此為
    自由裁量之內部界限。法院為裁判時，兩者均不得有所踰越
    （最高法院92年度臺非字第187號判決意旨參照）。又對於
    定應執行刑之案件，法院所為刑之酌定，本屬自由裁量事項
    ，倘未逾法定裁量範圍（即各刑中之最長期以上、各刑合併
    之刑期以下之法定範圍內），即難謂其職權之行使有違誤。
  (二)抗告人所犯如原裁定附表所示各罪，先後經臺灣板橋地方法
    院判決確定在案，此有各該判決、被告全國前案紀錄表在卷
    可稽，嗣經檢察官聲請定其應執行之刑，原審法院經審核卷
    證結果，認其聲請為正當，依刑事訴訟法第477條第1項，刑
    法第53條、第51條第5款等規定，裁定其應執行刑為有期徒
    刑五年四月，並諭知易科罰金之折算標準。其所定應執行刑
    分別係各宣告刑中刑期最長之有期徒刑六月以上，各刑合併
    之有期徒刑七年（其中原裁定附表編號2至4定其應執行刑有
    期徒刑十月，原裁定附表編號6至8定其應執行刑有期徒刑一
    年，原裁定附表編號9至13定其應執行刑有期徒刑一年六月
    ，原裁定附表編號15至17定其應執行刑有期徒刑一年，分
    別獲減有期徒刑二月、三月、七月、三月之利益）以下之範
    圍內，經核並未逾越刑法第51條第5款之界限，且符合量刑
    裁量之外部性界限及內部性界限，亦無明顯過重而違背比例
    原則或公平正義之情形，核無違誤。至抗告人所舉事例，均
    屬其他個案審判中量刑之參考，又抗告人所犯之罪，是否合
    於自首要件，乃屬事實審法院量刑審酌之事項，核均非本件
    判決確定後定應執行刑法院所得調查審酌之事項，抗告意旨
    執此指摘原裁定有違反比例或公平原則之情事，委無可採。
    是抗告意旨泛指原審量刑有違比例原則云云，為無理由，應
    予駁回。
據上論斷，依刑事訴訟法第412條，裁定如主文。
中    華    民    國    100    年    8    月    22    日
                  刑事第十七庭審判長法  官  王炳梁
                                    法  官  陳世宗
                                    法  官  周明鴻
以上正本證明與原本無異。
不得再抗告。
                                    書記官  郭彥琪
中    華    民    國   100    年    8     月    22    日